臺灣屏東地方法院刑事判決　　　　　　　 94年度訴字第500號
公　訴　人　臺灣屏東地方法院檢察署檢察官
被　　　告　甲○○　男　25歲.
上列被告因竊盜等案件，經檢察官提起公訴（94年度偵字第2286
號），被告於準備程序就被訴事實為有罪之陳述，本院合議庭裁
定由受命法官獨任進行簡式審判程序，判決如下：
    主  文
甲○○連續竊盜，累犯，處有期徒刑陸月，如易科罰金，以佰
元折算壹日。又連續行使偽造私文書，足以生損害於他人，累犯
，處有期徒刑伍月，如易科罰金，以佰元折算壹日。偽造如附
表所示之「丙○○」名義簽帳單之持卡人存根聯共計伍紙，及上
開簽帳單之商店存根聯上偽造之「丙○○」署押共計捌枚，均沒
收。又對於公務員依法執行職務時，施強暴，累犯，處有期徒刑
月，如易科罰金，以佰元折算壹日。應執行有期徒刑壹年，
如易科罰金，以佰元折算壹日。偽造如附表所示之「丙○○」
名義簽帳單之持卡人存根聯共計伍紙，及上開簽帳單之商店存根
聯上偽造之「丙○○」署押共計捌枚，均沒收。
    事  實
一、甲○○前因竊盜案件，經本院以87年度易字第1921號判處有
    期徒刑4 年確定，於民國88年6 月14日入監執行，迄90年10
    月29日假釋出獄，嗣又因竊盜案件經本院以91年度易字第
    1297 號 判處有期徒刑1 年確定，故經撤銷假釋執行先前之
    竊盜案件殘刑10月19日，於91年10月26日入監執行，迄92年
    9 月13 日 執行完畢，復接續執行上開竊盜罪有期徒刑1 年
    ，至93年9 月13日縮刑期滿執行完畢。
二、詎甲○○猶不知悔改，基於意圖為自己不法之所有之竊盜概
    括犯意及無故侵入住宅之概括犯意，連續為下列行為：(一)94
    年4 月30日上午6 時許，趁屏東縣林邊鄉○○村○○路6-13
    號丁○○住處車庫鐵捲門未關上之際，未經許可，侵入該與
    住宅相通之車庫內, 徒手竊取丁○○所有置於車庫內之手機
    1 支、鑰匙1 串，並接續以竊得之鑰匙，發動停放在車庫內
    丁○○所有之車牌號碼9M-1358 號自用小客車（其內有警用
    手銬2 副，除手機業據被告丟棄於屏東縣崁頂鄉北勢村之公
    墓外，其餘均業據丁○○領回），得手後，迅速駛離。(二)復
    承前犯意，於94年5 月1 日上午10時許，趁屏東縣東港鎮○○○街2 巷14號丙○○住處大門未上鎖且無人在家之際，未
    經許可，侵入該住處客廳內，徒手竊取丙○○所有之手提包
    1 個 (內有土地銀行小港分行提款卡及存摺、手錶1 只、服
    務證、卡號為0000-0000-0000-0000 號之慶豐商業銀行信用
    卡1 張、現金新台幣〈下同〉1,000 元），甲○○旋即將上
    開信用卡及1,000 元以外之物品丟棄於屏東縣東港鎮進德橋
    下，嗣將竊得之1,000 元花用殆盡。
三、甲○○於竊得丙○○之手提包後，發現內有丙○○所有卡號
    為0000-0000-0000-0000 號之慶豐商業銀行信用卡1 張，遂
    另基於行使偽造私文書及意圖為自己不法所有之詐欺取財概
    括犯意，未經莊文惠之同意，冒用丙○○之名義，連續於如
    附表所示之時間、地點，持前開信用卡刷卡購買如附表所示
    之物，而消費如附表所示之金額，其將上開信用卡交予不知
    情之如附表所示特約商店之店員刷卡結帳，於二聯式信用卡
    簽帳單之商店存根聯（一式二聯，為商店存根聯及持卡人存
    根聯）上偽造「莊文惠」之署押（如附表編號1 、3 所示之
    二聯式信用卡簽帳單，因複寫方式，形成署押2 枚；如附表
    編號2 所示之二聯式信用卡簽帳單，因無複寫，僅於商店存
    根聯上偽造署押1 枚），作成丙○○名義之不實簽帳單私文
    書，再將上開簽帳單交付各該特約商店不知情之店員而予以
    行使，使各該店員陷於錯誤，誤認甲○○係該信用卡之持卡
    人而允其刷卡消費，並交付其所購買之商品予甲○○，並使
    慶豐銀行誤認係信用卡真正持卡人丙○○所消費，陷於錯誤
    而墊付消費金額，共計詐得21,570元，足以生損害於丙○○
    、各該特約商店及慶豐商業銀行對於信用卡管理之正確性，
    惟甲○○於附表編號4 所示之時間、地點，交付上開信用卡
    予不知情之店員欲用以刷卡消費，惟因丙○○業將該信用卡
    掛失止付，故未刷卡成功而未得逞，甲○○隨即將上開信用
    卡丟棄而滅失。嗣於員警陸續接獲丁○○、丙○○報案後，
    依丙○○上開信用卡之刷卡資料調閱監視錄影帶後，方將甲○○逮捕（詳如後述），而查悉上情。
四、嗣於94年5 月5 日上午8 時30分許，員警在屏東縣東港鎮○○○街路段, 發現丁○○已報失竊之車牌號碼9M-1358 號自
    用小客車，至同日11時25分，甲○○至該處欲將上開自用小
    客車駛離時，警員即表明身分上前逮捕，甲○○為脫免逮捕
    ，竟基於妨害公務之犯意, 推開該車車門撞開靠近的員警後
    ，下車逃逸，途中並隨手拾起地上酒瓶1 支、石頭1 塊，揚
    言及作勢攻擊追捕之員警，員警因此對空鳴槍，並繼續追至
    屏東縣東港大橋北上車道旁草叢內，始將甲○○逮捕，並查
    扣上開石頭1 塊、酒瓶1 支，及自甲○○身上取出之隆通當
    鋪當票、一鴻珠寶銀樓銷貨保證書各1 紙；另扣得甲○○所
    竊得丁○○所有之鑰匙1 串及上開自用小客車（其內有手銬
    2 付）。
五、案經屏東縣警察局東港分局報請臺灣屏東地方法院檢察署檢
    察官偵查起訴。
    理  由
一、上揭犯罪事實，業據被告於本院審理時坦承不諱，核與遭竊
    之被害人丁○○、丙○○於警詢中指述、證人即特約商店刷
    卡人員乙○○、曾建城、戊○○、林素珍及隆通當鋪負責人
    黃保誠於警詢中證述之情形大致相符，復有員警劉善郎、李
    益良於94年5 月5 日製作之偵查報告、丁○○出具之車輛協
    尋（尋獲）證明單及贓物認領保管單、慶豐商業銀行爭議款
    消費明細一覽表、隆通當鋪當票、一鴻珠寶銀樓銷貨保證書
    各1 份附卷可稽，及扣案之被害人丁○○所有之鑰匙1 串、
    上開自用小客車（其內有手銬2 付）、被告用以作勢攻擊警
    員之石頭1 塊、酒瓶1 支足佐，被告前開自白核與事實相符
    ，應堪採信，本案事證明確，被告前開犯行，均堪認定。
二、按信用卡簽帳單係以文字為一定之意思表示，持信用卡刷卡
    消費時，在簽帳單上簽署姓名，除表示已收受特約商店所交
    付之交易標的物或消費標的，並確認該筆消費之憑證，具有
    表示法律上權利義務關係之證明，故簽帳單性質上除與收據
    相同外，並且為信用卡發卡銀行依據此向簽帳人收款之憑證
    ，為文書之一種，並為私人製作之文書，先予敘明。核被告
    甲○○所為，就侵入丁○○、丙○○住宅部分，係犯刑法第
    306 條之侵入住宅罪；就竊取丁○○、丙○○財物部分，係
    犯第320 條第1 項之普通竊盜罪；就在簽帳單上偽造丙○○
    之簽名及將簽帳單交付店員部分，係犯刑法第216 條、210
    條之行使偽造私文書罪及同法第339 條第1 項詐欺取財既遂
    （如附表編號1 至3 所示）、同條第2 項詐欺取財未遂 (如
    附表編號4 所示）；就被告推車門撞開警員及持石塊、酒瓶
    揚言及作勢攻擊警員部分，係犯刑法第135 條第1 項之妨害
    公務罪。被告偽造署押以偽造私文書，該偽造署押行為為偽
    造私文書之一部分行為，為偽造私文書之高度行為所吸收，
    不另論罪；其偽造私文書復持以行使，其偽造私文書之低度
    行為為行使偽造私文書之高度行為所吸收，亦不另論罪。被
    告前後2 次侵入住宅、2 次竊盜、3 次行使偽造私文書及3
    次詐欺取財既遂、1 次詐欺取財未遂犯行，分別均時間緊接
    ，手段相同，觸犯（基本）構成要件相同之罪名，顯係基於
    概括犯意反覆為之，均為連續犯，應依法各論以一侵入住宅
    罪、普通竊盜罪、行使偽造私文書罪及情節較重之詐欺取財
    既遂一罪，並分別加重其刑。被告所犯連續侵入住宅罪與連
    續竊盜罪間，有方法結果之牽連關係，應從一重論以連續竊
    盜罪。被告所犯連續行使偽造私文書罪與連續詐欺取財罪間
    ，亦有方法結果之牽連關係，應從一重論以行使偽造私文書
    罪。又被告於本院審理時自承其係竊得手提包後發現內有上
    開信用卡，始另行起意持該信用卡盜刷等語，是被告所犯竊
    盜罪、行使偽造私文書罪、妨害公務罪3 罪間，犯意各別，
    行為互殊，應予分論併罰。又查，被告前因竊盜案件，經本
    院以87年度易字第1921號判處有期徒刑4 年確定，於88年6
    月14日入監執行，迄90年10月29日假釋出獄，嗣又因竊盜案
    件經本院以91年度易字第1297號判處有期徒刑1 年確定，故
    遭撤銷假釋執行先前之竊盜案件殘刑10月19日，於91年10月
    26 日 入監執行，迄92年9 月13日執行完畢，復接續執行上
    開竊盜罪有期徒刑1 年，至93年9 月13日縮刑期滿執行完畢
    之事實，有臺灣高等法院被告前案紀錄表及臺灣屏東地方法
    院檢察署刑案資料查註紀錄表各1 份在卷可稽，其受有期徒
    刑之執行完畢後，5 年內再犯有期徒刑以上之前開3 罪，均
    為累犯，所犯3 罪均應依刑法第47條規定，加重其刑，其所
    犯竊盜罪及行使偽造私文書罪部分，均應依法遞加重之。爰
    審酌被告曾有多次竊盜前科，素行非佳，且適值青壯之年，
    不思以正當方式獲取財物，竟竊取他人財物，復持他人之信
    用卡消費，危害金融交易秩序，有損發卡銀行對信用卡之健
    全管理，於執行國家公權力之員警盤查時，竟為脫免逮捕而
    對員警施以強暴，惟念其取得之財物非多，部分已由被害人
    領回，亦未造成員警受傷，及犯後坦承犯行，態度尚佳等一
    切情狀，各量處如主文所示之刑，並均諭知易科罰金之折算
    標準。
三、另按被告用以詐欺取財之偽造、變造等書類，既已交付於被
    害人收受，則該物非屬被告所有，除偽造書類上偽造之印文
    、署押，應依刑法第219 條予以沒收外，依同法第38條第3
    項之規定，即不得再對各該書類諭知沒收（最高法院43年臺
    上字第747 號判例意旨可資參照）。本件被告為上開消費行
    為，已將信用卡簽帳單商店存根聯，交付各該商店收受，已
    非被告所有，自不應另為沒收之諭知，惟如附表編號1 至3
    所示簽帳單上偽造之「丙○○」之署押，均應依刑法第219
    條之規定予以宣告沒收。又被告為前揭消費如附表編號1 至
    3 所示之信用卡簽帳單持卡人收執聯，為被告所有，供行使
    偽造私文書犯罪所用之物，雖未據扣案，但無證據證明業已
    滅失，爰依刑法第38條第1 項第2 款宣告沒收（至該信用卡
    消費簽帳單持卡人收執聯持卡人簽名欄上偽造之「丙○○」
    之署押，因該偽造之持卡人收執聯業經宣告全部沒收，已如
    前述，爰不就該部分偽造之署押另予諭知沒收，併此敘明）
    ；又扣案被告用以作勢攻擊警員之石塊、酒瓶，被告供稱係
    遭警追捕時，隨手自地上拾起等語，且無證據證明係被告所
    有，自不予併宣告沒收。
據上論斷，應依刑事訴訟法第299條第1項前段、第273條之1第1
項，刑法第56條、第135 條第1 項、第306 條、第320 條第1 項
、第216 條、第210 條、第339 條第1 項、第55條、第51條第5
款、第41條第1 項前段、第2 項、第47條、第219 條、第38條第
1項 第2 款，罰金罰鍰提高標準條例第1 條前段、第2 條，判決
如主文。
本案經檢察官葉容芳到庭執行職務。
中 　華　　民　　國　    94 　　年　 7 　　月　14   　日
                 刑事第六庭 法  官  許心
以上正本證明與原本無異。
如不服本判決應於收受本判決送達後10日內向本院提出上訴書狀
，其未敘述上訴理由者，並得於提起上訴後10日內向本院補提理
由書狀（均須按他造當事人之人數附繕本）「切勿逕送上級法院
」
中　　華　　民　　國　　94　　年　　7 　　月　　15　　日
                            書記官  林香如
附表
┌─┬────┬──────┬───────────┬───┬──┬───┐
│編│        │            │                      │盜刷金│詐取│      │
│  │ 時  間 │ 地      點 │  簽帳單上偽造之署押  │額（新│ 之 │ 備註 │
│號│        │ (特約商店) │                      │台幣）│財物│      │
├─┼────┼──────┼───────────┼───┼──┼───┤
│1 │94/05/01│屏東縣佳冬鄉│「丙○○」署押各2 枚，│50元及│汽油│      │
│  │20:49及 │佳和路145號 │共計4 枚（即接續簽名於│650元 │    │      │
│  │20:52   │（中國石油公│2 張簽帳單之商店存根聯│      │    │      │
│  │        │司加油站）  │上，並以複寫之方式分別│      │    │      │
│  │        │            │於簽帳單第二聯之持卡人│      │    │      │
│  │        │            │存根聯上偽造簽名）    │      │    │      │
├─┼────┼──────┼───────────┼───┼──┼───┤
│2 │94/05/02│屏東縣潮州鎮│「丙○○」署押各1 枚，│500元 │汽油│      │
│  │12:17及 │四維路583號 │共計2 枚（即接續簽名於│及470 │    │      │
│  │12:20   │（山隆加油站│2 張簽帳單之商店存根聯│元    │    │      │
│  │        │潮州店）    │上，並無複寫至簽帳單第│      │    │      │
│  │        │            │二聯之持卡人存根聯）  │      │    │      │
├─┼────┼──────┼───────────┼───┼──┼───┤
│3 │94/05/02│屏東縣內埔鄉│「丙○○」之署押2 枚（│19,900│金項│嗣將項│
│  │13:27   │廣濟路157號 │即簽名於簽帳單之商店存│元    │鍊1 │鍊典當│
│  │        │（一鴻珠寶銀│根聯上，並以複寫之方式│      │條  │予黃保│
│  │        │樓）        │於簽帳單第二聯之持卡人│      │    │誠經營│
│  │        │            │存根聯上偽造簽名）    │      │    │之隆通│
│  │        │            │                      │      │    │當鋪，│
│  │        │            │                      │      │    │所得金│
│  │        │            │                      │      │    │額15,0│
│  │        │            │                      │      │    │00元均│
│  │        │            │                      │      │    │花用殆│
│  │        │            │                      │      │    │盡    │
├─┼────┼──────┼───────────┼───┼──┼───┤
│4 │94/05/02│屏東縣潮州鎮│因卡片過卡時發現已掛失│23,800│戒指│過卡時│
│  │14:14   │潮昇路258號 │止付，交易未成功，故無│元    │、項│發現卡│
│  │        │（億奇珠寶銀│簽帳單產生。          │      │鍊  │片已失│
│  │        │樓）        │                      │      │    │效，未│
│  │        │            │                      │      │    │交易成│
│  │        │            │                      │      │    │功。  │
└─┴────┴──────┴───────────┴───┴──┴───┘
附錄論罪科刑法條：
中華民國刑法第210條
偽造、變造私文書，足以生損害於公眾或他人者，處5年以下有
期徒刑。
中華民國刑法第216條
行使第210條至第215條之文書者，依偽造、變造文書或登載不實
事項或使登載不實事項之規定處斷。
中華民國刑法第306條
無故侵入他人住宅、建築物或附連圍繞之土地或船艦者，處1 年
以下有期徒刑、拘役或300元以下罰金。
中華民國刑法第320條
意圖為自己或第三人不法之所有，而竊取他人之動產者，為竊盜
罪，處 5 年以下有期徒刑、拘役或 500 元以下罰金。
意圖為自己或第三人不法之利益，而竊佔他人之不動產者，依前
項之規定處斷。
前二項之未遂犯罰之。
中華民國刑法第339條
意圖為自己或第三人不法之所有，以詐術使人將本人或第三人之
物交付者，處5年以下有期徒刑、拘役或科或併科1000元以下罰
金。
以前項方法得財產上不法之利益或使第三人得之者，亦同。
前二項之未遂犯罰之。
